【裁判字號】    90,重訴,561
【裁判日期】    901003
【裁判案由】    給付借款
【裁判全文】
臺灣台南地方法院民事判決  九十年度重訴字第五六一號
    原      告    台灣中小企業銀行股份有限公司
    法定代理人    甲○○
    訴訟代理人    丁○○
    被      告    乙○○
    訴訟代理人    丙○○
右當事人間請求給付借款事件，本院判決如左：
    主      文
被告應連帶給付原告新台幣陸佰萬元，及自民國八十九年九月四日起至清償日止，按
年息百分之八點五二計算之利息，暨自民國八十九年十月五日起至清償日止，逾期在
六個月以內者，按上開利率百分之十，逾期超過六個月者另按上開利率百分之二十計
算之違約金。
訴訟費用由被告連帶負擔。
本判決得為假執行。
    事實及理由
一、原告主張：被告丙○○於民國（下同）八十九年九月四日邀同被告乙○○為連帶
    保證人，向原告借款新台幣（下同）六百萬元，約定期限為一年，按月付息，利
    息按年息百分之八點五二計付，如逾期繳息，除按原訂利率付息外，自逾期之日
    起六個月以內者加放款利率百分之十，逾六個月以上者，其超過六個月部分加放
    款利率百分之二十計算之違約金。詎被告於借款後即未依約支付利息，今本金已
    到期，被告尚欠本金六百萬元，及自八十九年九月四日起之約定利息暨違約金，
    爰依消費借貸契約及連帶保證責任之約定，請求判令被告應連帶給付原告六百萬
    元，及自八十九年九月四日起至清償日止，按年息百分之八點五二計算之利息，
    暨自八十九年十月五日起，逾期在六個月以內者，按上開利率百分之十，，逾期
    超過六個月者另按上開利率百分之二十計算之違約金，並陳明願供擔保請准宣告
    假執行等語。另提出借據一紙、還款明細表一紙、撥款傳票二紙等為憑。
二、被告對原告前項主張不爭執，並對原告之請求逕行認諾。
三、按「當事人於言詞辯論時為訴訟標的之捨棄或認諾者，應本於其捨棄或認諾為該
    當事人敗訴之判決。」又「左列各款之判決，法院應依職權宣告假執行：一  本
    於被告認諾所為之判決。」民事訴訟法第三百八十四條、第三百八十九條第一項
    第一款分別定有明文。本件原告主張之前揭事實，被告並不爭執，且對原告之請
    求逕為認諾，揆諸首揭說明，自應為被告敗訴之判決；又原告雖陳明願供擔保請
    求宣告假執行，惟本件判決既係基於被告認諾所為之判決，依前揭規定，自應依
    職權為假執行之宣告，無須再為原告提供擔保之諭合。
四、據上論結：本件原告之訴為有理由，並依民事訴訟法第八十五條第二項、第三百
    八十九條第一項第一款，判決如主文。
中      華      民      國    九十      年      十      月        三    日
                              臺灣台南地方法院民事第二庭
~B法      官  王  國  忠
右為正本係照原本作成。
如對本判決不服須於判決送達後二十日內向本院提出上訴狀。
中      華      民      國    九十      年      十      月        三    日
~B法院書記官  翁  心  欣


司法院資訊處製作；財團法人民間司法改革基金會備份。
